

SOBRE MI

Soy una persona organizada y responsable, abierto siempre a la mejora.

En mis últimos años de secundario adquirí experiencia laboral al participar en diferentes emprendimientos y fui distinguido como "Esperanza de la Patria 2022".

De manera autónoma mejoré y amplíe mis conocimientos informáticos y me interesa seguir capacitándome en temas contables, financieros y administrativos, y en ERP's y otras herramientas de software similares.



46.418.935







CONTACTO



marcos_lorenzana@hotmail.com



+54 9 11 3762-3202



www.gabyxer.com



Lomas del Mirador, La Matanza, Provincia de Buenos Aires, Argentina.

HABILIDADES / HERRAMIENTAS INFORMÁTICAS

Word N. Intermedio

Excel N. Intermedio

React N. Básico
ChatGPT N. Intermedio

PowerPoint N. Intermedio Firebase N. Básico

Visual Studio Code N. Intermedio

HTML N. Intermedio

CSS N. Intermedio

Wondershare N. Básico

Da Vinci Resolve N. Básico

Canva > N. Básico

Photoshop > N. Básico

JavaScript > N. Básico

MARCOS GABRIEL LORENZANA

ESTUDIANTE DE CONTADOR PÚBLICO

FORMACIÓN ACADÉMICA

Universidad Nacional de La Matanza

Carrera de Grado: Contador Público, 2023 - en curso

Instituto San José Obrero

Bachiller en Economía y Administración, 2017 - 2022

- Promedio académico 9,37
- Distinción "Esperanza de la Patria 2022"

EXPERIENCIA LABORAL

Jefe de Administración y Finanzas Emparedadon't, Julio 2022 - Noviembre 2022

- Confección de la documentación formal y comercial de la empresa.
- Recopilación y registro de la información legal y de gestión.
- Elaboración y control del presupuesto.
- Cálculo de costos.
- Administración de recursos económicos.
- Planeamiento y seguimiento de cobranzas y control de descuentos.

Responsable Temporal de Futuros Inflables Futuros Inflables, 3 de Noviembre 2022

- · Confección de tickets.
- Supervisión del inflable.
- Atención al cliente.

Encargado de la Gerencia Contable Sanjo Sabores, Octubre 2021 - Noviembre 2021

- Confección de la documentación formal y comercial de la empresa.
- Registración de las operaciones.
- · Gestión de fondos.

IDIOMAS

